Contato

(51) 995513395 (Mobile) lucas.geiss@gmail.com

www.linkedin.com/in/lucasde-carvalho-geiss-1b798821 (LinkedIn)

Principais competências Integração de software Arquitetura de soluções API REST

Languages

portugues (Native or Bilingual) Espanhol (Limited Working) Ingles (Professional Working)

Lucas de Carvalho Geiss

Software Engineer and Architect Java | Web3, Solidity, Contratos Inteligentes e IA

Vitória, Espírito Santo, Brasil

Resumo

Profissional com Curso Superior em Análise e Desenvolvimento de Sistemas, com 19 anos de experiência em desenvolvimento de aplicações web utilizando Java, SAP, J2EE, Spring, Spring Boot, Hibernate, REST web services, Java Avançado (Threading, Padrões de Projeto, Estruturas de Dados).

Experiência em liderança de equipe técnica, Gestão Comercial, com habilidades em coordenação de projetos complexos utilizando metodologias ágeis.

Experiência e visão estratégica abrangendo design, desenvolvimento e implantação de aplicativos e ferramentas de plataforma Experiência no desenvolvimento de serviços da Web e micro serviços com Spring Boot.

Conhecimentos em Finanças Descentralizadas, Web3, Solidity, Contratos Inteligentes, EVM, blockchain, Cripto Currency, projetos de transformação digital, Inteligência Artifical e inovação.

Bom entendimento de OO, padrões de design e arquitetura de software.

Familiaridade com GitHub, ferramentas de colaboração DevOps/ JIRA.

Experiência no diagnóstico e solução de problemas técnicos. Fortes habilidades de comunicação interpessoal, verbal e escrita.

Experiência

High Technology Brasil
Gestor de TI
abril de 2004 - Present (19 anos 5 meses)
Porto Alegre e Região, Brasil

CEO e fundador, atuando com Consultoria SAP, Analise e desenvolvimento Java, Analista de negócios.

Atuando em novos projetos e inovações, Engenharia de software e arquitetura Java, Liderança de squads ágeis, Finanças Descentralizadas, Web3, Solidity, Contratos Inteligentes, EVM, BlockChain e Inteligência Artifical.

SysMap Solutions Arquiteto de integração maio de 2022 - maio de 2023 (1 ano 1 mês)

Vitória, Espírito Santo, Brasil

Arquitetura de soluções e integração, modelagem e direcionamento para squad de integrações de aplicações para cliente Telefonica/Vivo.

NTConsult

11 meses

Tech lider e analista desenvolvedor java senior julho de 2021 - maio de 2022 (11 meses)

Vitória, Espírito Santo, Brasil

Atendimento do Cliente GloboPlay, analise e resolução de problemas em produção, apoio ao PO em reuniões com parceiros, melhoria em processos de desenvolvimento de software, 1:1, feedbacks, integração de novos parceiros a plataforma do cliente, analise de processos camunda e sales force, jornada de vendas, rabbit mq, java 11, micro serviços, sistemas distribuídos de alta escalabilidade, GCP, melhoria de features, resolução de conflitos.

Líder Tecnico Squad Integração e parcerias julho de 2021 - fevereiro de 2022 (8 meses) Vitória

Líder Técnico Squad Integração no cliente Globo, Desenvolvimento de integrações com GloboPlay e parceiros, Análise de problemas em produção, Passagem de conhecimento para novos profissionais do time, Liderança de Time, Melhorias em código, Revisão de código fonte, Agile. Ferramentas: kanban, jira, confluence, slack, grafana, 1:1, feedbacks, daily, retrospectivas, tech sync, kibana.

Datainfo Soluções em TI

Desenvolvedor de Software Especialista Java
junho de 2020 - abril de 2021 (11 meses)

Porto Alegre, Rio Grande do Sul, Brasil

Sustentação de Sistemas Web Java para sistemas do Ministério Público Estadual.

PSW Digital

Desenvolvedor Sage e Arquiteto de Soluções e Integrações para Setor Calçad

dezembro de 2019 - abril de 2020 (5 meses)

Igrejinha, Rio grande do sul

Implantacao ERP Sage X3, Responsavel pelas integracoes com Server, Linx, Fabrica e Centro de distribuicao. Desenvolvimento, Testes e Arquitetura de integrações, manutenção e desenvolvimento no ERP Sage X3, acesso VM e ambiente Azure Cloud, manutencao em relatorios no Crystal Reports, Implantação ERP Sage para indústria calçadista. Consultoria para pre-venda de soluções Software AG para integrações.

TIVIT

Analista de Sustentação Java Senior no Sicredi setembro de 2018 - maio de 2019 (9 meses)

Porto Alegre e Região, Brasil

Analista de sustentação responsavel pela correcao de bugs e problemas para a formalistica de consorcios no cliente Sicredi para area de consorcios, N3 e N2. Utilizando ferramentas Oracle OSB, SOA, weblogic, Java, BPM e Oracle Bpel.

SuperGeeks - 1ª Escola de Programação e Robótica para Crianças e Adolescentes
Gestão comercial
outubro de 2017 - fevereiro de 2018 (5 meses)
João Pessoa, Paraíba

Gestão comercial, estratégias de venda, atendimento clientes, funil de vendas, fechamento de parcerias, prospecção de escolaa e clientes B2B, aumento de ticket médio, participação em eventos, organização da operação da empresa, venda de novos cursos, supervisão de vendas e treinamento da equipe.

TTY2000

Analista de Requisitos na Caixa setembro de 2016 - fevereiro de 2017 (6 meses)

Porto Alegre e Região, Brasil

Terceirizado na Caixa realizando Análise de requisitos do sistema SIREA, documentação de projetos, negociação de demandas, análise de sistemas, estimativas de projetos, contagem pontos de função, metodologia ágil, scrum, kamban, realização de analise de requisitos em sistemas de monitoramento de links e redes a nível nacional de agencias bancárias, pontos de atendimento e lotéricos, painéis dashboards de monitoramento de sistemas de negócio da caixa econômica federal, precificação de projetos.

TO Brasil
Analista de Requisitos
agosto de 2016 - setembro de 2016 (2 meses)
Page 3 of 7

Porto Alegre e Região, Brasil

Análise de requisitos, documentação de projetos, negociação de demandas, análise de sistemas, estimativas de projetos, contagem pontos de função, metodologia ágil, scrum, kamban, realização de analise de requisitos em sistemas de monitoramento de links e redes a nível nacional de agencias bancárias, pontos de atendimento e lotéricos, painéis dashboards de monitoramento de sistemas de negócio da caixa econômica federal, precificação de projetos.

DBC Company
Analista de Sistemas
setembro de 2015 - fevereiro de 2016 (6 meses)
Porto Alegre

Analista de sistemas e mapeamento de processo de todo o fechamento contábil e financeiro mensal da TNT Mercurio, integração de sistemas de negócios e migração de processos para cliente de grande porte líder na área de logística e varejo. BPMN, Análise de requisitos, Metodologias ágeis, migração sistemas legados, integrações, UML, soa.

GetNet - Brasil Especialista de Ti - Estratégia Digital julho de 2014 - maio de 2015 (11 meses)

Especialista em Integração de sistemas Java para área estratégica mobile da Getnet para área de adquirência e Mobile. Monitoramento de ambientes, passagem da produção, melhorias e correção de bugs, Forte atuação com Meios de pagamentos mobile, arquitetura de integração.

Desenvolvimento de API e serviços web para gateway mobile de pagamentos da getnet em parceria com o santander, criação e passagem a produção de piloto para testes do aplicativo e gateway.

ITS Group SAP Netweaver/PI Consultant outubro de 2013 - dezembro de 2013 (3 meses) Porto Alegre

Atendimento no cliente Yara. Apoio AMS Sap e funcionários do crédito, ajustes telas de cadastro no SAP. SAP Portal, Rollout, Netweaver Consultant, SAP Netweaver, PI, XI, WebDympro, SAP PP, SAP FI, SAP SD, MM.

Apisul Administradora e Corretora de Seguros Ltda. Analista de Sistemas Java abril de 2013 - julho de 2013 (4 meses)

Porto Alegre

Projeto Averbação de seguros de cargas, ct-e, sistemas ERP, integração de sistemas, suporte a usuários, manutenção de sistemas java, consultoria.

Embratec Good Card Analista de Sistemas novembro de 2012 - março de 2013 (5 meses) Porto Alegre

Analista de Sistemas em projeto de criação de processadora de cartões de crédito, sistema de controle de frotas, utilizando padrões de mercado, UML.

Accenture

Analista - Service Support Java junho de 2012 - outubro de 2012 (5 meses)

Faço parte de uma equipe com profissionais altamente qualificados e atuo hoje como Analista Sênior de Service Support na área de crédito.

Atuo como Analista de Service Support na Accenture site Porto Alegre, atendendo diversas áreas de negócio como análise de crédito, auditoria, cadastro, corporativo, para o cliente Sicredi. Trabalho diariamente com sistemas distribuídos e integração de sistemas, com tecnologia Oracle SOA Suite, Java, J2EE, Weblogic, Cluster, SOA, BAM, BPEL, Webservices, JSF, CMMI, metodologia de projetos, Processos, BPM, BPMN, Eclipse, JDeveloper, diversos sistemas administrativos globais da accenture. contato:lucas,geiss@accenture.com

MSDevelop

Analista Java

junho de 2011 - setembro de 2011 (4 meses)

Consultoria em aplicações Java Web no Grupo RBS.

IBrowse Consultoria e Informática

Consultor Java

janeiro de 2011 - agosto de 2011 (8 meses)

Desenvolvimento de sistemas java para instituições públicas, desenvolvimento e manutenção de aplicações jcompany.

FIERGS

Analista de Sistemas Java abril de 2010 - julho de 2010 (4 meses)

Trabalhando em projetos voltados para Comex, Web Services e Integrações de sistemas para indústrias, liderança de equipes java, atuando como analista de sistemas, arquiteto e fazendo parte do grupo de metodologia de fábrica de software ágil da Fiergs.

Tlantic

7 meses

Desenvolvedor java

junho de 2008 - dezembro de 2008 (7 meses)

Porto Alegre e Região, Brasil

Desenvolvimento de fluxos de negócios com padrões internacionais para Varejo utilizando Seebeyond(Jcaps) da Sun para integrar sistemas satélites aos ERPs SAP ECC e Retek do grupo Sonae (Modelo Continente de Hipermercados), acompanhamento e manutenção de integrações e desenvolvimento de componentes e fluxos de negócio de Varejo. Também atuei como integrador da equipe usando ferramentas com Subversion, documentações no padrão CMMI Nivel 3 e migração de projetos para CMMI Nivel 3 de diversos projetos. Participei do desenvolvimento e manutenção de Análise de negócios do projeto Preços do Grupo Sonae para toda Europa, onde fiquei alocado em Portugal realizando desenvolvimento e testes dos fluxos de negócio do Grupo, assim como a migração de servidores do setor de EAI.

Desenvolvedor java

junho de 2008 - dezembro de 2008 (7 meses)

Porto Alegre e Região, Brasil

Desenvolvimento de fluxos de negócios com padrões internacionais para Varejo utilizando Seebeyond(Jcaps) da Sun para integrar sistemas satélites aos ERPs SAP ECC e Retek do grupo Sonae (Modelo Continente de Hipermercados), acompanhamento e manutenção de integrações e desenvolvimento de componentes e fluxos de negócio de Varejo. Também atuei como integrador da equipe usando ferramentas com Subversion, documentações no padrão CMMI Nivel 3 e migração de projetos para CMMI Nivel 3 de diversos projetos. Participei do desenvolvimento e manutenção de Análise de negócios do projeto Preços do Grupo Sonae para toda Europa, onde fiquei alocado em Portugal realizando desenvolvimento e testes dos fluxos de negócio do Grupo, assim como a migração de servidores do setor de EAI.

Develop IT Solutions

Desenvolvedor Java 2003 - 2007 (4 anos)

Desenvolvimento de sistemas Java de grande porte

PROCERGS

Projetista Java 2005 - 2006 (1 ano)

Projeto Consulta Popular e Controle de componentes Reutilizáveis CCR.

Formação acadêmica

Senac

Graduação Superior, Análise e Desenvolvimento de Sistemas · (2010 - 2012)

Senac

Análise e Desenvolvimento de Sistemas, Tecnologia · (2010 - 2011)

OYA Educacional - Grupo Primo

Master of Business Administration - MBA, MBA em Investimento & Asset Allocation · (maio de 2023)